ko: 놀이터 디자인 기능: 변환 스테이션; 메쉬 측면; 포켓; 탈착형 요람; 안전한 잠금 메커니즘; 기타
zh-CN: 游戏床设计特点: 尿布更换台; 网格双面; 多口袋; 可移动摇篮; 安全锁定机构; 其他
pt-BR: Características do design do parquinho: Mesa de trocador; Laterais de malha; Bolsos; Berço removível; Mecanismo de bloqueio seguro; Outro
pl: Charakterystyka konstrukcji kojca: Stacja do przewijania; Boki z siatki; Kieszenie; Wyjmowane kołyska; Bezpieczny mechanizm blokujący; Inne
da: Designfunktioner for kravlegård: Skiftestation; Mesh-sider; Lommer; Aftageligt bassin; Sikker låsemekanisme; Andet
de: Gestaltungsmerkmale des Spielplatzes: Wickelstation; Mesh-Seiten; Taschen; Abnehmbarer Babykorb; Sicherer Verriegelungsmechanismus; Sonstiges
ja: 遊び場の設計特徴: 交換台; メッシュサイド; ポケット; 取り外し可能なバシネット; セキュアロック機構; その他
nb: Lekegårdsdesignfunksjoner: Skiftestasjon; Meshsider; Lommer; Avtakbar bassin; Sikker låsemekanisme; Annet
ro-RO: Caracteristicile de design ale țarcului de joacă: Masă de înfășat; Panouri din plasă; Buzunare; Leagăn detașabil; Mecanism de blocare în siguranță; Altele
vi: Tính năng thiết kế sân chơi: Bàn thay tã; Các mặt lưới; Túi; Nôi tháo rời được; Cơ chế khóa an toàn; Khác
hr-HR: Značajke dizajna vrtića za bebe: Podloga za previjanje; Mrežaste strane; Džepovi; Odvojiva kolijevka; Sigurni mehanizam zaključavanja; Ostalo
fi: Leikkipihan suunnitteluominaisuudet: Vaihtoasema; Verkkopuolet; Taskut; Irrotettava kori; Turvallinen lukitusmekanismi; Muu
sv: Detaljer för design av lekhage: Skötbord; Meshsidor; Fickor; Avtagbar bassäng; Säker låsmekanism; Övrigt
sk-SK: Vlastnosti dizajnu ihriska: Prebaľovací pult; Sieťované strany; Vrecká; Odnímateľná vanička; Bezpečný uzamykací mechanizmus; Iné
th: คุณลักษณะของแบบสนามเด็กเล่น: โต๊ะเปลี่ยนผ้าอ้อม; ด้านข้างเป็นตาข่าย; ช่อง; เปลเด็กแบบถอดได้; กลไกการล็อคเพื่อความปลอดภัย; อื่นๆ
ru: Особенности конструкции игровой площадки: Пеленальный стол; Сетчатые боковины; Карманы; Съемная люлька; Надежный механизм блокировки; Другое
hu: Játszótér kialakításának jellemzői: Pelenkázó; Hálós oldalak; Zsebek; Kivehető mózeskosár; Biztonságos zárómechanizmus; Egyéb
cs: Designové vlastnosti hřiště: Přebalovací stanice; Boční strany ze síťoviny; Kapsy; Odnímatelná ohrádka; Bezpečný uzamykací mechanismus; Jiné
bg-BG: Характеристики на дизайна на кошарата за игра: Маса за повиване; Мрежести страници; Джобове; Сваляща се кошарка; Сигурен механизъм за заключване; Други
zh-TW: 遊樂場設計特點: 轉乘站; 網狀側邊; 隨身袋; 可拆式搖籃; 安全鎖定機制; 其他
fr: Caractéristiques de conception de l’aire de jeux: Changement de station; Côtés en maille; Poches; Berceau amovible; Mécanisme de verrouillage sécurisé; Autre
en: Play yard design features: Changing station; Mesh sides; Pockets; Removable bassinet; Secure locking mechanism; Other
sl-SI: Značilnosti oblikovanja igralnega dvorišča: Previjalna postaja; Mrežaste stranice; Žepi; Odstranljiva košara; Varen zaklepni mehanizem; Drugo
el: Χαρακτηριστικά σχεδιασμού παιδικής χαράς: Αλλαξιέρα; Διχτυωτές πλευρές; Τσέπες; Αφαιρούμενη λεκάνη; Μηχανισμός κλειδώματος ασφαλείας; Άλλο
pt-PT: Design de pátio de jogos: Estação de mudança; Lados de malha; Bolsos; Berço removível; Mecanismo de bloqueio seguro; Outro
lt-LT: Žaidimų maniežo dizaino ypatybės: Vystymo vieta; Tinklelis; Kišenės; Nuimamas lopšys; Saugus užrakto mechanizmas; Kita
nl: Kenmerken ontwerp speeltuin: Van station wisselen; Wanden van gaas; Zakken; Uitneembare wieg; Veilig vergrendelingsmechanisme; Andere
it: Funzionalità del design del parco giochi: Stazione di cambio; Lati in rete; Tasche; Culla rimovibile; Meccanismo di blocco sicuro; Altro
es: Características de diseño del patio de juegos: Estación de cambio; Laterales de malla; Bolsillos; Moisés extraíble; Mecanismo de bloqueo seguro; Otros
tr: Oyun bahçesi tasarım özellikleri: Değiştirme istasyonu; Fileli yanlar; Cepler; Çıkarılabilir beşik; Güvenli kilit mekanizması; Diğer